臺灣嘉義地方法院民事裁定
111年度嘉小調字第654號
聲  請  人
即  原  告  賴士豐  
相  對  人
即  被  告  王忠義  

上列當事人間侵權行為損害賠償事件，本院裁定如下：
    主  文
本件移送臺灣臺東地方法院。
    理  由
一、按訴訟，由被告住所地之法院管轄；因侵權行為涉訟者，得
    由行為地之法院管轄；訴訟之全部或一部，法院認為無管轄
    權者，依原告聲請或依職權以裁定移送於其管轄法院，民事
    訴訟法第1條第1項、第15條第1項、第28條第1項分別定有明
    文。前開規定於調解程序準用之，同法第405條第3項亦有明
    定。又民事訴訟法第15條立法理由謂：「查民訴律第27條理
    由謂不法行為，乃因故意或過失侵害他人權利之行為地。不
    法行為地，係指實行不法行為之地而言，抑係指發生不法行
    為結果之地而言，學說不一，然在實行不法行為之地，證明
    其有不法行為，較在發生不法行為結果之地為易，故本條以
    行為地定審判衙門之管轄」，足徵侵權行為行為地傾向於指
    實行不法行為地。再者，民事訴訟法第15條立法時，媒體或
    網路尚不發達，而今日媒體及網路之流傳可遍及全世界，若
    寬認至媒體傳播或網路主機、網路傳播可到達之處均屬侵權
    行為結果地，應有過度擴張解釋結果發生地，及原告任意創
    設對自己有利之管轄權之虞，亦喪失民事訴訟法規定管轄之
    目的，故宜採限縮解釋，以符立法原意，並可避免被告遠赴
    法院苛受應訴負擔之弊，不宜擴張泛指任何間接或常出於偶
    然而不確定，或僅屬被害人空泛主張管轄原因事實而未經釋
    明之地，均為結果地。
二、經查，本件相對人即被告（下稱被告）住所在臺東縣臺東市
    ，有被告之個人戶籍資料（完整姓名）查詢結果可參。又聲
    請人即原告（下稱原告）主張其遭詐騙集團詐欺而自位於嘉
    義縣○○鎮○○路000號之大林中山路郵局(嘉義第55支局)匯款
    入被告彰化銀行(帳號00000000000000號)帳戶，致原告受有
    損害，惟被告彰化銀行帳號前4碼為8508，為彰化銀行之臺
    東分行，則本件匯款結果地應在彰化銀行臺東分行，侵權行
    為即在該行為所在地即臺東市。至於原告主張其係受被告詐
    欺而於嘉義縣大林鎮匯款，嘉義地方法院為本件侵權行為管
    轄法院等語，然原告之轉帳匯款行為並非被告之侵權行為，
    亦即非構成被告侵權行為事實要件，自無從遽認本院因此有
    管轄權，本件亦無證據可認定於本院管轄區域內有何與侵權
    行為發生有重要關連之事實，依上說明，應認本院並無管轄
    權。茲原告向無管轄權之本院起訴，顯係違誤，爰依職權以
    裁定移送於該管轄法院。
三、依民事訴訟法第405條第3項、第28條第1項，裁定如主文。
中　　華　　民　　國　　111 　年　　7 　　月　　4 　　日
                    臺灣嘉義地方法院嘉義簡易庭
                                    法　官　陳思睿
以上為正本係照原本作成。　　　　　　　　　　　　　　　
如不服本裁定，應於送達後10日內，向本院提出抗告狀並表明抗
告理由（須附繕本），並繳納抗告費新台幣1,000元。
中　　華　　民　　國　　111 　年　　7 　　月　　4 　　日
                                    書記官  周瑞楠